Minutes et répertoires du notaire Simon LEFEBVRE, 17 mars 1783 - 10 septembre 1798 (étude XIX)
Archives nationales
- Répertoire(s) de Simon LEFEBVRE, 17 mars 1783 - 10 septembre 1798; MC/RE/XIX/6
  - Répertoire. 1783, 17 mars - an VI, fructidor, 17 mars 1783 - 24 fructidor an VI (10 septembre 1798); MC/RE/XIX/6
    - Contrat de mariage entre Guillaume Lecomte et Jeanne Mefrin, 7 mai 1789
      contrat de mariage; Lecomte, Guillaume; Mefrin, Jeanne
    - Notoriété concernant Madame Farant, 7 mai 1789
      notoriété; Farant (madame)
    - Notoriété concernant le sieur Cosme, 8 mai 1789
      notoriété; Cosme (sieur)
    - Notoriété constatant les héritiers de la dame Dufour, 8 mai 1789
      notoriété; Dufour (dame)
    - Inventaire après décès de Madame Joubert, 15 mai 1789
      inventaire après décès; Joubert (madame)
    - Notoriété constatant les héritiers du sieur Rochet, 16 mai 1789
      notoriété; Rochet (sieur)
    - Contrat de mariage entre Jean Louis Fouet et la dame Cochenet, 22 mai 1789
      contrat de mariage; Fouet, Jean-Louis; Cochenet (dame)
    - Contrat de mariage entre Monsieur de Belot de Ferreux et Madame Lefebvre de la Boullaye, 23 mai 1789
      contrat de mariage; Belot de Ferreux (monsieur de); Lefebvre de la Boullaye (madame)
    - Contrat de mariage entre David Leblond et la dame Quervelle, 26 mai 1789
      contrat de mariage; Leblond, David; Quervelle (dame)
    - Notoriété concernant le sieur Legendre, 26 mai 1789
      notoriété; Legendre (sieur)
    - Inventaire après décès du sieur Molenier, 27 mai 1789
      inventaire après décès; Molenier (sieur)
    - Inventaire après décès de la dame veuve Mercier, 27 mai 1789
      inventaire après décès; Mercier (dame veuve)
    - Inventaire après décès de Jean Place, 3 juin 1789
      inventaire après décès; Place, Jean
    - Notoriété concernant le sieur Thierry, 5 juin 1789
      notoriété; Thierry (sieur)
    - Inventaire après décès de la veuve Martinet, 5 juin 1789
      inventaire après décès; Martinet (veuve)
    - Notoriété concernant la succession Savaron, 8 juin 1789
      notoriété; Savaron
    - Contrat de mariage entre le sieur Poitevin Dairoland et Mademoiselle Cypierre L'Etoile, 13 juin 1789
      contrat de mariage; Poitevin Dairoland (sieur); Cypierre L'Étoile (mademoiselle)
    - Inventaire après décès du sieur Jean Delacroix, 19 juin 1789
      inventaire après décès; Delacroix (sieur)
    - Notoriété concernant le sieur Lecuyer, 25 juin 1789
      notoriété; Lecuyer (sieur)
    - Inventaire après décès des sieur et dame Pottier, 7 juillet 1789
      inventaire après décès; Pottier (sieur); Pottier (dame)
    - Notoriété concernant le sieur Gibert, 8 juillet 1789
      notoriété; Gibert (sieur)
    - Inventaire après décès de la veuve Perrot, 21 juillet 1789
      inventaire après décès; Perrot (veuve)
    - Dépôt de l'intitulé de l'inventaire de la dame Petit, 24 juillet 1789
      inventaire après décès; dépôt de pièces; Petit (dame)
    - Notoriété après le décès du sieur Garnotel, 1er août 1789
      notoriété; Garnotel (sieur)
    - Contrat de mariage entre Louis Gillet et la dame Chretien, 9 août 1789
      contrat de mariage; Gillet, Louis; Chretien (dame)
    - Contrat de mariage entre Jacques Claude Pigorot et la dame Guichard, 16 août 1789
      contrat de mariage; Pigorot, Jacques-Claude; Guichard (dame)
    - Notoriété concernant la veuve Ollier, 17 août 1789
      notoriété; Ollier (veuve)
    - Inventaire après décès du sieur Alexandre Pierre Cailleux, 19 août 1789
      inventaire après décès; Cailleux, Alexandre-Pierre
    - Notoriété concernant les héritiers des sieur et dame Desfossés, 22 août 1789
      notoriété; Desfosses (sieur); Desfosses (dame)
    - Notoriété concernant le sieur Lecreux, 25 août 1789
      notoriété; Lecreux (sieur)
    - Contrat de mariage entre le sieur Lamarre et la dame Dubus, 2 septembre 1789
      contrat de mariage; Lamarre (sieur); Dubus (dame)
    - Notoriété après le décès de Madame Lemire, 3 septembre 1789
      notoriété; Lemire (madame)
    - Inventaire après décès de Madame Decosse, 4 septembre 1789
      inventaire après décès; Decosse (madame)
    - Notoriété et procuration concernant les sieurs Rivail, Gounet et autres, 4 septembre 1789
      notoriété; Rivail (sieur); Gounet (sieur)
    - Notoriété concernant Madame Cheron, 14 septembre 1789
      notoriété; Cheron (madame)
    - Contrat de mariage entre le sieur Schouany et la dame Nourry, 22 septembre 1789
      contrat de mariage; Schouany (sieur); Nourry (dame)
    - Inventaire après décès de la dame Lancelin, 30 septembre 1789
      inventaire après décès; Lancelin (dame)
    - Inventaire après décès de Madame Lecaillon, 2 octobre 1789
      inventaire après décès; Lecaillon (madame)
    - Inventaire après décès du sieur Serverin, 2 octobre 1789
      inventaire après décès; Serverin (sieur)
    - Contrat de mariage entre le sieur Rippert de Beauregard et la dame Rosier, 13 octobre 1789
      contrat de mariage; Rippert de Beauregard (sieur); Rosier (dame)
    - Inventaire après décès de Jean Lebrun, 13 octobre 1789
      inventaire après décès; Lebrun, Jean
    - Testament CE. rendu par le sieur Delaronde à la succession Genest, 17 octobre 1789
      compte d'exécution testamentaire; Delaronde (sieur); Genest
    - Contrat de mariage entre le sieur Lhomme et la dame Carbonnet, 20 octobre 1789
      contrat de mariage; Lhomme (sieur); Carbonnet (dame)
    - Contrat de mariage entre le sieur Zacharie Royon et la dame Cornuau, 20 octobre 1789
      contrat de mariage; Royon, Zacharie; Cornuau (dame)
    - Notoriété en rectification des noms de Mademoiselle Ayrolle, 20 octobre 1789
      notoriété; Ayrolle (mademoiselle)
    - Contrat de mariage entre Monsieur Houdouard et Madame Botot, 30 octobre 1789
      contrat de mariage; Houdouard (monsieur); Botot (madame)
    - Inventaire après décès de la dame Joubert, 3 novembre 1789
      inventaire après décès; Joubert (dame)
    - Inventaire après décès de la dame André, 3 novembre 1789
      inventaire après décès; Andre (dame)
    - Notoriété concernant la succession Ourzelot, 6 novembre 1789
      notoriété; Ourzelot
    - Testament de Monsieur Michel François Lucas, bourgeois de Paris, 15 novembre 1789
      testament; Lucas, Michel-François
    - Contrat de mariage entre le sieur Michelet et la dame Sarrazin, 25 novembre 1789
      contrat de mariage; Michelet (sieur); Sarrazin (dame)
    - Inventaire après décès du sieur Nicolas Francois Lucas, 3 décembre 1789
      inventaire après décès; Lucas, Nicolas-Francois
    - Inventaire après décès de Anne Lefevre veuve du sieur Qualité, 22 décembre 1789
      inventaire après décès; Lefevre, Anne; Qualite (veuve)
    - Inventaire après décès de la dame Seyer, 23 décembre 1789
      inventaire après décès; Seyer (dame)
    - Inventaire après décès du sieur Davault, 7 janvier 1790
      inventaire après décès; Davault (sieur)
    - Inventaire après décès de la veuve Sermays, 9 janvier 1790
      inventaire après décès; Sermays (veuve)
    - Contrat de mariage entre le sieur Ehninguers et la dame Strup, 11 janvier 1790
      contrat de mariage; Ehninguers (sieur); Strup (dame)
    - Notoriété constatant les héritiers de la dame Hiesse, 12 janvier 1790
      notoriété; Hiesse (dame)
    - Notoriété après le décès de la dame Guillaume, 18 janvier 1790
      notoriété; Guillaume (dame)
    - Contrat de mariage entre le sieur Godot et la demoiselle Deschamps, 19 janvier 1790
      contrat de mariage; Godot (sieur); Deschamps (demoiselle)
    - Contrat de mariage entre le sieur Noizet et la dame veuve Petit, 23 janvier 1790
      contrat de mariage; Noizet (sieur); Petit (dame veuve)
    - Notoriété constatant les héritiers de la veuve Buvet, 25 janvier 1790
      notoriété; Buvet (veuve)
    - Notoriété constatant l'absence du sieur Druot, 25 janvier 1790
      notoriété; Druot (sieur)
    - Inventaire après décès de la dame Luce, 26 janvier 1790
      inventaire après décès; Luce (dame)
    - Inventaire après décès de la dame Hannotin, 27 janvier 1790
      inventaire après décès; Hannotin (dame)
    - Contrat de mariage entre le sieur Cherfix et la dame veuve Cuvier, 3 février 1790
      contrat de mariage; Cherfix (sieur); Cuvier (dame veuve)
    - Contrat de mariage entre le sieur Navet et la demoiselle Choision, 7 février 1790
      contrat de mariage; Navet (sieur); Choision (demoiselle)
    - Contrat de mariage entre le sieur Desmoulins et la dame Guyot, 9 février 1790
      contrat de mariage; Desmoulins (sieur); Guyot (dame)
    - Contrat de mariage entre le sieur Belichon et la veuve Guichard, 9 février 1790
      contrat de mariage; Belichon (sieur); Guichard (veuve)
    - Contrat de mariage entre le sieur Colas et la demoiselle Brapeur, 16 février 1790
      contrat de mariage; Colas (sieur); Brapeur (demoiselle)
    - Inventaire après décès du sieur Vachez, 20 février 1790
      inventaire après décès; Vachez (sieur)
    - Inventaire après décès de la veuve Mellini, 24 février 1790
      inventaire après décès; Mellini (veuve)
    - Inventaire après décès de la veuve Martin, 27 février 1790
      inventaire après décès; Martin (veuve)
    - Notoriété concernant les sieurs Grostête des Preteaux, 1er mars 1790
      notoriété; Grostete Des Preteaux (sieurs)
    - Notoriété après le décès de la veuve Portier, 10 mars 1790
      notoriété; Portier (veuve)
    - Testament CE. succession des sieur et dame Locquin, 19 mars 1790
      compte d'exécution testamentaire; Locquin (sieur); Locquin (dame)
    - Contrat de mariage entre le sieur Cabuchet et la demoiselle Archin, 27 mars 1790
      contrat de mariage; Cabuchet (sieur); Archin (demoiselle)
    - Inventaire après décès du sieur Truffault, 31 mars 1790
      inventaire après décès; Truffault (sieur)
    - Contrat de mariage entre Jean Barraud et la demoiselle Petioret, 6 avril 1790
      contrat de mariage; Barraud, Jean; Petioret (demoiselle)
    - Contrat de mariage entre le sieur Seyer et la demoiselle Lancelin, 11 avril 1790
      contrat de mariage; Seyer (sieur); Lancelin (demoiselle)
    - Testament CE. succession de la dame Vachez, 11 avril 1790
      compte d'exécution testamentaire; Vachez (dame)
    - Inventaire après décès de la dame Baudry, 14 avril 1790
      inventaire après décès; Baudry (dame)
    - Inventaire après décès de Madame Marcel, 15 avril 1790
      inventaire après décès; Marcel (madame)
    - Contrat de mariage entre le sieur Bossée et la demoiselle Nivelle, 20 avril 1790
      contrat de mariage; Bossee (sieur); Nivelle (demoiselle)
    - Notoriété après le décès du sieur Leroux, 20 avril 1790
      notoriété; Leroux (sieur)
    - Sommation respectueuse la demoiselle Jeanne Sap à ses père et mère, 24 avril 1790
      Sap, Jeanne
    - Contrat de mariage entre le sieur Berlotin et la demoiselle Boursier, 26 avril 1790
      contrat de mariage; Berlotin (sieur); Boursier (demoiselle)
    - Contrat de mariage entre le sieur Fleming et la demoiselle Sap, 28 avril 1790
      contrat de mariage; Fleming (sieur); Sap (demoiselle)
    - Contrat de mariage entre le sieur Renoult et la demoiselle Sarrazin, 29 avril 1790
      contrat de mariage; Renoult (sieur); Sarrazin (demoiselle)
    - Contrat de mariage entre le sieur Guillard et la veuve Devie, 1er mai 1790
      contrat de mariage; Guillard (sieur); Devie (veuve)
    - Contrat de mariage entre le sieur Delafous et la demoiselle Noel, 15 mai 1790
      contrat de mariage; Delafous (sieur); Noel (demoiselle)
    - Notoriété concernant la succession Martin, 15 mai 1790
      notoriété; Martin
    - Notoriété rectifiant les noms de Madame Toudouze, 26 mai 1790
      notoriété; Toudouze (madame)
    - Notoriété constatant l'absence du sieur Scroder, 28 mai 1790
      notoriété; Scroder (sieur)
    - Notoriété concernant les sieur et dame Damville, 2 juin 1790
      notoriété; Damville (sieur); Damville (dame)
    - Inventaire après décès du sieur Dericquehem, 4 juin 1790
      inventaire après décès; Dericquehem (sieur)
    - Contrat de mariage entre Monsieur Perdry et Mademoiselle Dollée, 6 juin 1790
      contrat de mariage; Perdry (monsieur); Dollee (mademoiselle)
    - Inventaire après décès du sieur Goyard dit Goyet, 7 juin 1790
      inventaire après décès; Goyard dit Goyet (sieur)
    - Notoriété après le décès de la veuve Regnier, 8 juin 1790
      notoriété; Regnier (veuve)
    - Contrat de mariage entre le sieur Dericquehem et la dame Royer, 9 juin 1790
      contrat de mariage; Dericquehem (sieur); Royer (dame)
    - Notoriété concernant le sieur Blin, 11 juin 1790
      notoriété; Blin (sieur)
    - Inventaire après décès de la veuve Carraud de la Fabrye, 15 juin 1790
      inventaire après décès; Carraud de la Fabrye (veuve)
    - Contrat de mariage entre le sieur Armand et la dame Defraux, 17 juin 1790
      contrat de mariage; Armand (sieur); Defraux (dame)
    - Inventaire après décès du sieur Petin, 23 juin 1790
      inventaire après décès; Petin (sieur)
    - Notoriété après le décès de la dame Sauvin, 6 juillet 1790
      notoriété; Sauvin (dame)
    - Inventaire après décès de la dame Cottin, 6 juillet 1790
      inventaire après décès; Cottin (dame)
    - Contrat de mariage entre le sieur Duvernet et la dame Duchene, 8 juillet 1790
      contrat de mariage; Duvernet (sieur); Duchene (dame)
    - Notoriété rectifiant les noms de la dame Pradier, 9 juillet 1790
      notoriété; Pradier (dame)
    - Notoriété Après le décès du sieur Lahousset, 10 juillet 1790
      notoriété; Lahousset (sieur)
    - Notoriété et dépôt de pièces concernant le sieur Gaudele, 20 juillet 1790
      notoriété; dépôt de pièces; Gaudele (sieur)
    - Contrat de mariage entre le sieur Furcy-Destrées et la dame Letellier, 20 juillet 1790
      contrat de mariage; Furcy-Destrees (sieur); Letellier (dame)
    - Contrat de mariage entre le sieur Chanlaire et la dame Fautrelle, 26 juillet 1790
      contrat de mariage; Chanlaire (sieur); Fautrelle (dame)
    - Inventaire après décès de la demoiselle Mercier, 31 juillet 1790
      inventaire après décès; Mercier (demoiselle)
    - Inventaire après décès de la dame Séjournée, 13 août 1790
      inventaire après décès; Sejournee (dame)
    - Notoriété et consentement concernant la succession de la dame Piot, 16 août 1790
      notoriété; Piot (dame)
    - Testament CE. concernant la succession de la veuve Mercier, 23 août 1790
      compte d'exécution testamentaire; Mercier (veuve)
    - Contrat de mariage entre le sieur Wamant et la dame Houzel, 11 septembre 1790
      contrat de mariage; Wamant (sieur); Houzel (dame)
    - Notoriété concernant la succession des sieur et dame Ducloux, 13 septembre 1790
      notoriété; Ducloux (sieur); Ducloux (dame)
    - Contrat de mariage entre le sieur Dragon et la dame Leken, 18 septembre 1790
      contrat de mariage; Dragon (sieur); Leken (dame)
    - Inventaire après décès de la dame Lecaillon, 14 octobre 1790
      inventaire après décès; Lecaillon (dame)
    - Contrat de mariage entre le sieur Crusel et la dame Dehauselles, 24 novembre 1790
      contrat de mariage; Crusel (sieur); Dehauselles (dame)
    - Inventaire après décès de la dame Clavier, 7 décembre 1790
      inventaire après décès; Clavier (dame)
    - Notoriété concernant la dame Chamereau, 12 décembre 1790
      notoriété; Chamereau (dame)
    - Notoriété rectifiant les noms de la veuve Rioux, 15 décembre 1790
      notoriété; Rioux (veuve)
    - Notoriété concernant la veuve Lebrun, 15 décembre 1790
      notoriété; Lebrun ( veuve)
    - Inventaire après décès de la dame Delmotte, 15 décembre 1790
      inventaire après décès; Delmotte (dame)
    - Inventaire après décès de la demoiselle Delaguillonniere, 21 décembre 1790
      inventaire après décès; Delaguillonniere (demoiselle)
    - Contrat de mariage entre le sieur Fetu et la dame Groguet, 31 décembre 1790 - 1790
      contrat de mariage; Fetu (sieur); Groguet (dame)
    - Compte d'exécution testamentaire concernant la succession de la demoiselle Delaguillonniere, 31 décembre 1790 - 1790
      compte d'exécution testamentaire; Delaguillonniere (demoiselle)